【裁判字號】    98,訴,2612
【裁判日期】    981020
【裁判案由】    搶奪等
【裁判全文】
臺灣臺中地方法院刑事判決              98年度訴字第2612號
公  訴  人  臺灣臺中地方法院檢察署檢察官
被      告  戊○○
                    （現因另案.
            乙○○
上列被告等因搶奪等案件，經檢察官提起公訴（98年度偵字第14
167號），被告2人於本院準備程序中就被訴事實均為有罪之陳述
，經本院合議庭裁定由受命法官獨任依簡式審判程序審理，判決
如下：
    主    文
戊○○共同竊盜，累犯，處有期徒刑伍月：又共同意圖為自己不
法之所有，而搶奪他人之動產，累犯，處有期徒刑玖月。應執行
有期徒刑壹年。
乙○○共同竊盜，處有期徒刑肆月；又共同意圖為自己不法之所
有，而搶奪他人之動產，處有期徒刑捌月。應執行有期徒刑拾月
。
    犯罪事實
一、戊○○前於民國95年間因搶奪等案件，經臺灣高等法院臺中
    分院95年度上訴字第1718號判處有期徒刑2 年4 月，且經最
    高法院96年度台上字第1215號判決上訴駁回確定，嗣於97年
    6 月25日假釋出監，迄至同年7 月28日保護管束期滿，假釋
    未經撤銷，以已執行完畢論。乙○○則因毒品、竊盜等案件
    ，前經法院判處徒刑確定，並各經減刑為8 月15日、9 月、
    應執行有期徒刑9 月，並與另案經減刑為拘役15日之刑期接
    續執行，甫於97年9 月17日，保護管束期間至98年1 月15日
    （乙○○於本案為假釋中再犯，非累犯）。
二、詎戊○○、乙○○均不知悛悔，竟分別基於意圖為自己不法
    所有而竊盜、搶奪之犯意聯絡，於97年11月12日下午4 時許
    ，由戊○○騎乘其母鐘涵蓁所有、車牌號碼375-BWZ 號重型
    機車搭載乙○○（起訴書誤載為乙○○騎乘搭載戊○○），
    前往臺中市○○○街6 巷之巷口附近，由戊○○在巷口把風
    ，乙○○持自備鑰匙1 支（未據扣案）下手竊取丁○○所有
    、車牌號碼CS7 -232號重型機車。得手後，戊○○先將原所
    騎乘車牌號碼375-BWZ 號重型機車停放至臺中市○區○○○
    路路旁，再由乙○○騎乘竊得之贓車搭載戊○○，沿路尋找
    搶奪對象伺機下手，嗣於同日下午5 時30分許，渠2 人行經
    臺中市○區○○○街47號前，見甲○○獨自打開汽車車門準
    備上車，戊○○遂趁其不及防備之際，徒手搶奪甲○○左肩
    之咖啡色皮包1 只（內有新臺幣現金約5,000 元、國民身分
    證、健保卡、身心障礙手冊、國泰銀行信用卡、郵局提款卡
    等物），得手後，渠2 人朋分現金並花用殆盡，搶得之皮包
    則棄置於臺中市東區旱溪自由陸橋下（未尋獲），戊○○再
    返回十甲東路騎乘車牌號碼37 5-BWZ號重型機車返家，乙○○則將贓車棄置在臺中市○區○○街19巷內（業經尋獲發還
    丁○○）。嗣警方依甲○○報警所述遭搶地點，擴大調閱相
    關路口之監視錄影畫面，依機車騎士之穿著認所查得車牌號
    碼375-BWZ 號重型機車騎士及後座乘客涉嫌重大，再依車籍
    登記資料循線查獲戊○○，復經戊○○到案後供出共犯為乙○○而得知上情。
二、案經臺中市警察局第二分局報告臺灣臺中地方法院檢察署檢
    察官偵查起訴。
    理    由
一、上開犯罪事實，訊據被告戊○○於警詢、偵查及本院審理中
    、被告乙○○於本院審理中坦承不諱，被告戊○○並於偵查
    中結證指認被告乙○○即為共犯等語明確，又被害人丁○○
    、甲○○亦於警詢中分別就機車遭竊、及遭搶奪之情節指述
    綦詳，復有被害人丁○○所出具之贓物認領保管單、臺中市
    警察局車輛協尋、尋獲電腦輸入單、被告戊○○所騎乘機車
    之車籍查詢- 基本資料詳細畫面各1 張、監視錄影畫面翻拍
    照片4 張、被告戊○○指認棄置皮包地點照片1 張在卷可稽
    （見警卷第10-18 、23-25 、29頁）。雖被告乙○○自警詢
    、偵查乃至本院首次準備程序時均未坦承犯行，且辯稱：伊
    不認識戊○○，不知為何竟遭誣指云云。然被告乙○○於本
    案查獲後，曾先後於98年8 月3 日、8 月24日（即本院首次
    準備程序前1 日），前往臺灣臺中看守所探視另案在押之被
    告戊○○，會談時過程顯示渠等交情匪淺，且被告乙○○更
    再三暗示、叮嚀被告戊○○於本案日後法院審理時，應翻易
    前詞改對其為有利之指證等情，有臺灣臺中看守所98年9 月
    3 日中所戒字第0980 004325 號函暨接見明細表、接見錄音
    光碟在卷可按（見本院卷第52-53 頁），復經本院當庭勘驗
    錄音光碟，製有勘驗筆錄暨譯文附卷可佐（見本院卷第71頁
    反面-81 頁），足認被告戊○○之指證、被告乙○○嗣於本
    院審理中之自白，要與事實相符，堪予採信。綜上，本件事
    證明確，被告2 人犯行均足認定，應依法論科。
二、核被告2 人所為，均係犯刑法第320 條第1 項之普通竊盜罪
    、刑法第325 條第1 項之普通搶奪罪。被告2 人就上開竊盜
    、搶奪犯行間，各有犯意聯絡及行為分擔，均為共同正犯。
    又被告戊○○前於95年間因搶奪等案件，經臺灣高等法院臺
    中分院95年度上訴字第1718號判處有期徒刑2 年4 月，且經
    最高法院96年度台上字第1215號上訴駁回確定，嗣於97年6
    月25日假釋出監，迄至同年7 月28日保護管束期滿，假釋未
    經撤銷，以已執行完畢論，有刑案資料查註記錄表、臺灣高
    等法院被告前案記錄表在卷可參，其受徒刑之執行完畢，5
    年以內故意再犯本件有期徒刑以上之罪，為累犯，應依刑法
    第47條第1 項規定，加重其刑。被告2 人所為上開竊盜、搶
    奪之犯行，犯意各別，行為互殊，應予分論併罰。爰審酌被
    告戊○○前有竊盜、搶奪等多項前科、被告乙○○亦有多次
    毒品、竊盜等前科（有卷附刑案資料查註紀錄表、臺灣高等
    法院被告前案紀錄表可參），均不知自持，不思憑勞力賺取
    財物，再度任意竊取他人機車，又搶奪他人財物，使被害人
    受有財產損失，惟被告戊○○犯後始終坦承犯行，並主動供
    出共犯，態度尚佳，被告乙○○雖一度飾詞狡卸，惟終能坦
    白悔悟等一切情狀，分別量處如主文所示之刑，並分別定其
    等應執行之刑。末查，被告2 人共同行竊所用之自備鑰匙1
    支，雖為被告乙○○所有，然未據扣案，且被告乙○○供稱
    ：伊於行竊後即已丟棄等語在卷（見本院卷第103 頁），自
    乏證據證明現仍存在，爰不另為沒收之諭知，併此敘明。
據上論斷，應依刑事訴訟法第273 條之1 第1 項、第299 條第1
項前段，刑法第28條、第320 條第1 項、第325 條第1 項、第47
條第1 項、第51條第5 款，刑法施行法第1 條之1 ，判決如主文
。
本案經檢察官丙○○到庭執行職務。
中    華    民    國     98    年    10   月    20    日
                  刑事第十二庭    法  官  劉敏芳
以上正本證明與原本無異。
如不服本判決，應於收受送達後10日內向本院提出上訴書狀(應
敘述具體理由並按他造當事人之人數附繕本)。
上訴書狀如未敘述理由，應於上訴期間屆滿後20日內補提理由書
於本院。「切勿逕送上級法院」
告訴人或被害人對於判決如有不服具備理由請求檢察官上訴者，
其上訴期間之計算係以檢察官收受判決正本之日期為準。
                                書記官  陳錫威
中    華    民    國     98    年    10   月    20    日
附錄論罪科刑法條
刑法第320條第1項
意圖為自己或第三人不法之所有，而竊取他人之動產者，為竊盜
罪，處5 年以下有期徒刑、拘役或5 百元以下罰金。
刑法第325條第1項
意圖為自己或第三人不法之所有，而搶奪他人之動產者，處 6 月
以上 5 年以下有期徒刑。


司法院資訊處製作；財團法人民間司法改革基金會備份。
